臺灣高雄地方法院刑事判決　　　　　　　96年度訴字第1985號
公　訴　人　臺灣高雄地方法院檢察署檢察官
被　　　告　甲○○
　　　　　　　　　　（現羈押於臺灣高雄看守所）
選任辯護人　許龍升律師
　　　　　　吳春生律師
上列被告因違反毒品危害防制條例案件，經檢察官提起公訴（96
年度偵字第9892號），本院判決如下：
    主  文
甲○○販賣第三級毒品，處有期徒刑陸年陸月。扣案第三級毒品
愷他命參包（驗後淨重分別為玖佰玖拾捌點伍伍公克、玖佰玖拾
捌點陸肆公克、玖佰玖拾玖點柒貳公克），及NOKIA 行動電話貳
支，均沒收之。
    事  實
一、甲○○明知愷他命（Ketamine，俗稱Ｋ他命）為毒品危害防
    制條例第2 條第2 項第3 款所規定之第三級毒品，未經許可
    ，不得販賣，竟基於販賣第三級毒品愷他命營利之犯意，以
    其持用序號為0000000000號行動電話為聯絡工具，於民國96
    年3 月29日下午6 時許，駕駛車牌號碼ZU－0402號自用小客
    車至屏東縣政府附近，以1 包新台幣（下同）40萬之代價，
    向綽號「豆姐」之成年女子販入3 包第三級毒品愷他命，並
    與年籍姓名不詳之買主約定以1 包45萬元代價轉售牟利。嗣
    於同日晚上8 時10分許，駕駛上開自用小客車載運上揭購得
    之第三級毒品愷他命前往高雄縣鳳山市○○路○段302 號地
    下室2 樓準備停車時，為警當場查獲，並扣得NOKIA 行動電
    話2 支、第三級毒品愷他命3 包（驗後淨重分別為998.55公
    克、998.64公克、999.72公克）。
二、案經行政院海岸巡防署海岸巡防總局南部地區巡防局報請臺
    灣高雄地方法院檢察署檢察官偵查起訴。
    理  由
一、程序部分：
    按被告以外之人於審判外之言詞或書面陳述，除法律有規定
    者外，不得作為證據，刑事訴訟法第159 條第1 項定有明文
    。然被告以外之人於審判外之陳述，雖不符刑事訴訟法第15
    9 條之1 至第159 條之4 之規定，而經當事人於審判程序同
    意作為證據，或當事人、代理人、辯護人知有第159 條第1
    項之情形，而未於言詞辯論終結前聲明異議者，法院審酌該
    言詞陳述或書面陳述作成時之情況，認為適當者，亦得為證
    據，刑事訴訟法第159 條之5 亦定有明文。本判決所引用之
    證據資料（詳後引證據），其中傳聞證據部分，縱無刑事訴
    訟法第159 條之1 至第159 條之4 或其他規定之傳聞證據例
    外情形，亦因被告、辯護人、檢察官或同意可作為證據使用
    ，或未聲明異議，依刑事訴訟法第159 條之5 第1 項、第2
    項之規定，本院審酌該證據作成之情況，認為適當，應得為
    證據。
二、訊據被告甲○○對上開犯行坦承不諱，核與證人即承辦員警
    龔誌銘證述情節相符（見偵卷第6 頁至第7 頁），並有搜索
    扣押筆錄、扣押物品目錄表（見警A 卷第5 頁至第8 頁）、
    現場照片12張（見警A 卷第25頁至第30頁）、高雄醫學大學
    附設中和紀念醫院第0000-000號、第0000-000號及第0000-0
    00號檢驗報告3 紙（見警B 卷第5 頁至第7 頁）、序號0000
    000000號行動電話雙向通聯紀錄（見警B 卷第10頁）、通訊
    譯文摘要（見警B 卷第11頁至第38頁、警C 卷第5 頁至第21
    頁）、通訊監察書（見審理卷第13頁至第20頁）在卷可稽，
    足證被告出於任意性之自白與事實相符，本件犯行事證明確
    ，應堪認定。
三、辯護人雖另以：本件並無積極證據證明被告以購買方式取得
    扣案第三級毒品愷他命，故應僅成立毒品危害防制條例第5
    條第3 項之意圖販賣而持有第三級毒品罪，另被告業經查緝
    機關監控相當時日，縱取得本件扣案第三級毒品愷他命亦無
    法將之出賣他人，客觀上無法遂其販賣毒品之行為，應論以
    未遂犯等語為被告辯護。經查：
  (一)按販賣毒品之所謂販賣行為，係行為人基於營利之目的，而
    販入或賣出毒品而言。而意圖販賣持有毒品之罪，須非以營
    利之意圖販入，或因其他行為而持有，嗣起意販售圖利，尚
    未著手於販賣行為者而言。次按販賣毒品者，其主觀上須有
    營利之意圖，且客觀上有販賣之行為，即足構成，至於實際
    上是否已經獲利，則非所問。
  (二)被告於本院審理時自承：扣案之3 包愷他命都向「豆姐」買
    的，1 包約40萬元，這3 包愷他命是打算要轉賣出去，並非
    自己要施用，1 包轉賣約45萬元，已經找好對象，交貨地點
    約在高雄市的市區，預定在96年3 月29日晚上9 時左右交貨
    ，但買主名字忘記了，還沒賣出去就被查獲，通訊監察譯文
    第15頁（見警B 卷第15頁）所稱「明天你利息錢收一收就可
    以下來了」的意思是錢收一收，可以下去拿等語（見審理卷
    第57頁至第58頁），並有上述之通訊監察書、通訊監察譯文
    足資佐證，再佐以被告自稱其約3 、4 小時施用一次愷他命
    ，每次約0.2 至0.3 公克，而本件扣案之第三級毒品愷他命
    之驗後淨重合計高達2996.91 公克，數量鉅大，顯已超逾一
    般吸毒者僅持有微量毒品施用之庫存慣常量型態，是以被告
    確係營利待售意圖而價購扣案之愷他命3 包甚明，且其既基
    於營利之目的而販入扣案之愷他命3 包，縱不及交付而為警
    查獲，亦屬既遂，辯護人所辯，尚難憑採。
四、查愷他命係毒品危害防制條例第2 條第2 項第3 款所明定之
    第三級毒品，被告基於營利之意圖而販入愷他命（Ketamine
    ），未及賣出即為警查獲，是核被告所為，係犯毒品危害防
    制條例第4 條第3 項之販賣第三級毒品罪。又被告販賣第三
    級毒品愷他命時持有愷他命之低度行為，應為販賣愷他命之
    高度行為所吸收，不另論罪。爰審酌被告明知毒品對人之危
    害性，詎不思勞力工作以賺取正當所得，僅為圖一己私利，
    意圖營利而價購第三級毒品愷他命，重量多達2996.91 公克
    ，嚴重違反社會秩序，然念及其犯後坦承犯行，態度尚佳，
    且前未曾受有期徒刑以上刑之宣告，有台灣高等法院被告前
    案紀錄表在卷可稽，素行尚可，又其所犯為最輕本刑5 年以
    上有期徒刑之罪等一切情狀，量處如主文所示之刑。
五、毒品危害防制條例第2 條第2 項規定，毒品依其成癮性、濫
    用性及對社會危害性分為四級，並就製造、運輸、販賣、意
    圖販賣而持有、以非法方法使人施用、引誘他人施用及轉讓
    等不同品項毒品之行為，分別定其處罰。惟鑑於第三級毒品
    係管制藥品，於93年1 月9 日修正施行之毒品危害防制條例
    第11條之1 明定：「無正當理由，不得擅自持有」；第18條
    第1 項後段復規定：「查獲之第三、四級毒品，無正當理由
    而擅自持有者，沒入銷燬之」係屬行政罰之範疇，與同條項
    前段規定：「查獲之第一、二級毒品，不問屬於犯人與否，
    均沒收銷燬之」係為刑事沒收之規定，核有不同。又同條例
    第19條第1 項所定「供犯罪所用或因犯罪所得之物」，係指
    犯第4 條至第9 條、第12條、第13條或第14條第1 項、第2
    項之罪所用或所得之物，不包括毒品本身在內，自不得為第
    三級毒品之沒收。而依據同條例對於查獲之製造、運輸、販
    賣、意圖販賣而持有、以非法方法使人施用、引誘他人施用
    及轉讓第三級毒品之沒收，並無特別規定，如其行為已構成
    犯罪，則該毒品即屬不受法律保護之違禁物，應回歸刑法之
    適用，依刑法第38條第1 項第1 款之規定沒收之（最高法院
    95年臺上字第911 號判決意旨參照）。查本件扣案疑似之愷
    他命之白色晶體粉末3 包經送驗結果，均呈愷他命陽性反應
    ，有高雄醫學大學附設中和紀念醫院第0000-000號、第0000
    -000號及第0000-000號檢驗報告3 紙（見警B 卷第5 頁至第
    7 頁）在卷可稽，係毒品危害防制條例所管制之第三級毒品
    ，均應依刑法第38條第1 項第1 款之規定，宣告沒收。另包
    裝上開毒品之包裝袋係直接包覆毒品，衡情已難與所包覆之
    毒品絕對析離，應整體視之為愷他命，依同條項款一併宣告
    沒收。至鑑驗耗用之毒品既已滅失，自無庸諭知沒收，併此
    敘明。此外，扣案之NOKIA 行動電話2 支，為被告所有，供
    被告買賣毒品所使用，亦經被告供承在卷（見審理卷第59頁
    ），應依毒品危害防制條例第19條第1項宣告沒收。
據上論斷，應依刑事訴訟法第299 條第1 項前段，毒品危害防制
條例第4 條第3 項、第19條第1 項，刑法第11條、第38條第1 項
第1款 ，判決如主文。
本案經檢察官乙○○到庭執行職務。
中　　華　　民　　國　　96　　年　　7 　　月　　27　　日
                  刑事第一庭    審判長 法　官  陳明富
                                       法　官  陳宛榆
                                       法　官  王淑惠
以上正本證明與原本無異。
如不服本判決，應於判決送達後10日內，向本院提出上訴狀。
中　　華　　民　　國　　96　　年　　7 　　月　　27　　日
                                       書記官  郭素蓉
附錄法條
毒品危害防制條例第4條第3項
製造、運輸、販賣第三級毒品者，處 5 年以上有期徒刑，得併科
新臺幣 5 百萬元以下罰金。
